【裁判字號】    91,易,814
【裁判日期】    920915
【裁判案由】    詐欺
【裁判全文】
臺灣新竹地方法院刑事判決                          九十一年度易字第八一四號
    公  訴  人  臺灣新竹地方法院檢察署檢察官
    被      告  丙○○
    選任辯護人  連阿長律師
右列被告因詐欺案件，經檢察官提起公訴（九十一年度偵字第一六八一號），本院判
決如左︰
    主  文
丙○○連續意圖為自己不法之所有，以詐術使人將本人之物交付，處有期徒刑壹年陸
月。
    事  實
一、丙○○為日日春農業股份有限公司（下稱日日春公司）總經理，曾有多次違反票
    據法之前科（未構成累犯），其於民國八十六年間以他人名義投資購買坐落臺北
    縣五股鄉○○段洲子小段第二三二之六地號、面積一公頃三六公畝三二平方公尺
    、價金新台幣（下同）八千七百萬元之土地，因該土地上之違建物無法處理且土
    地遲遲無法過戶，丙○○因此自八十八年間起即因資金套牢引發財務危機而週轉
    不靈。惟丙○○仍不放棄，其於八十八年四、五月間，認識裕隆集團關係企業之
    台元紡織股份有限公司總經理戚維功之妻甲○○，遂邀甲○○合夥投資收購紅寶
    石（臺灣）實業股份有限公司（下稱紅寶石公司），及在台東縣池上鄉設立酒廠
    （下稱台東酒廠），經甲○○表示有興趣後，因日後所需資金龐大，二人曾至銀
    行詢問貸款事宜惟無法貸到滿意之額度，且丙○○個人票信不佳無法申請支票使
    用，遂由甲○○於八十八年六月三十日至華南商業銀行敦化分行開立支票帳戶請
    領支票後連同印鑑交由丙○○簽發培養票信以便日後得以向銀行借款（丙○○此
    部分未涉及詐欺得利，不另為無罪之諭知，詳後述），嗣丙○○透過友人丁○○
    之介紹，認識丁○○之表弟即在新竹期貨經紀股份有限公司（下稱新竹期貨公司
    ，為新竹國際商業銀行之關係企業）擔任總經理之乙○○，丙○○明知紅寶石公
    司、台東酒廠之投資案均僅在初步研議階段、甲○○就二項投資案均並未出資，
    且甲○○之所以同意其使用支票係意在培養票信而非作為借款之擔保，竟仍基於
    意圖為自己不法所有之概括犯意，自八十八年九月間起，在新竹市○○路一三０
    號三樓之一新竹期貨公司內，先以其所投資之五股土地需新臺幣（下同）四百萬
    元處理為由，向乙○○短期調借現金，並提出其所製作甲○○擔任董事長出資持
    股百分之五十五、丙○○擔任監察人持股百分之十五等內容不實之紅寶石公司營
    運計劃書，及交付其所簽發並背書之甲○○短期之支票做為擔保，乙○○遂陷於
    錯誤認為不知情之甲○○確有與丙○○合夥投資、丙○○亦有償債能力，而因此
    於八十八年九月六日匯款四百萬元至丙○○陽信商業銀行、帳號0000000
    0000之帳戶內（即附表一編號一所示），並嗣於八十八年十月二十日、二十
    五日再匯款六百七十萬元、三百三十萬元借予丙○○，丙○○並同樣交付其簽發
    並背書之甲○○支票以取信於乙○○（即附表一編號二、三所示），嗣前揭三筆
    借款八十八年十月三十日到期，丙○○除償還一部份本金外，復佯稱其有投資管
    道要求延期償還，乙○○因此不疑有他而同意丙○○取回到期支票改簽發以八十
    九年三月三十日支票代之，嗣丙○○復於八十九年一月間向乙○○提出不實之台
    東酒廠建廠計劃書，並謊稱其將與甲○○合作在台東縣池上鄉投資興建酒廠，土
    地款共三億五千萬元，其中甲○○已投資一億元，其亦投資一億元，所剩餘款雖
    已向銀行申請融資，惟土地款自備資金不足，欲以甲○○支票向乙○○借款，並
    同樣約定高額之利息及佣金，乙○○因平日個人私下為新竹期貨公司之客戶操作
    期貨需分配利息予客戶，且曾將客戶委託之資金借予友人操作股票致虧損三、四
    千萬元成為呆帳，亦亟思獲取高利以彌補鉅額資金缺口，乙○○誤認甲○○確有
    投資台東酒廠、丙○○人脈充沛、且有實際投資事業及不動產，資金充足，而丙○○向其調借之短期借款均有台元紡織廠總經理戚維功之妻即甲○○提供支票作
    擔保，乙○○乃陷於錯誤而連續挪用新竹期貨公司客戶之資金後匯款至丙○○前
    揭帳戶（詳如附表一編號四至二十一所示），至八十九年十二月間，丙○○前後
    自乙○○詐得總計六千九百四十萬元（起訴書認為係詐得九千餘萬元，然其中如
    附表二所示之款項並非丙○○向乙○○所借，應予剔除，不另為無罪之諭知，詳
    後述），所得款項大部分用在周轉前述五股鄉土地及償付日日春公司之債務、虧
    損，一小部分則償還本金或支付利息、佣金予乙○○，因丙○○各筆借款均僅支
    付利息、佣金，本金部分屆期即要求延期而遲遲無法清償，而乙○○投入股市之
    資金亦虧空殆盡，雖丙○○曾於九十年一月四日應乙○○之要求清償八十九年十
    一月十日所借一千二百萬元中之一百二十萬元，然乙○○仍因需款孔急而於九十
    年一月十日提示丙○○所交付甲○○上開華南商業銀行敦化分行、票號ＤＣ00
    00000號、支票發票日為九十年一月十日、票面金額為一千二百萬元、為擔
    保前揭一千二百萬元借款之支票，乙○○自知無法再隱瞞挪用新竹期貨公司客戶
    資金之犯行而於九十年一月十一日向新竹期貨公司董事長報告上情，並於翌日至
    新竹市調查站自首（乙○○挪用客戶資金部分，經本院以九十年度訴字第五三七
    號判決有期徒刑二年，緩刑五年，嗣檢察官不服提起上訴，經臺灣高等法院以九
    十二年度上訴字第一三七一號撤銷改判有期徒刑三年），嗣該一千二百萬元之支
    票果因存款不足而於九十年一月十五日遭退票，嗣後丙○○所簽發到期之甲○○
    支票亦遭退票，甲○○支票帳戶遭拒絕往來，乙○○扣除所收受之利息、佣金後
    仍受有四千六百六十七萬餘元之損害，嗣並將對丙○○、甲○○之債權轉讓予新
    竹期貨公司。
二、案經乙○○訴由新竹市調查站移送臺灣新竹地方法院檢察署檢察官偵查起訴。
    理  由
一、訊據被告丙○○固不否認曾以培養票信為由取得證人甲○○之支票使用，並以甲○○之支票向告訴人乙○○連續借得如附表所示之鉅額款項，以及曾交付紅寶石
    公司營運計劃書、台東酒廠建廠計劃書予告訴人之事實，惟矢口否認有何詐欺犯
    行，辯稱：伊因購買五股土地資金被套牢需要資金處理土地過戶事宜，伊是跟告
    訴人說土地被套牢需要資金而向告訴人借款，等該土地賣掉就能還款，並非以投
    資紅寶石公司、台東酒廠為由向告訴人借款，紅寶石公司、台東酒廠之計劃書僅
    是交給告訴人請告訴人向銀行詢問貸款之事，伊向告訴人借款多次並支付高額利
    息，先前所簽發予告訴人之支票均有兌現或獲延期，九十年一月十日之一千二百
    萬元支票曾經獲得告訴人同意先償還一成而延期，伊依約匯了一百二十萬元給告
    訴人，但告訴人仍將該支票提示始開始遭退票，致伊後續整個資金調度均出現困
    難而停頓等語。經查：
  (一)右開借款事實，業據告訴人於調查及偵訊中、本院審理時指述歷歷，且有被告簽
    發交予告訴人以支付借款利息之華南商業銀行支票十八張（見偵卷第九至十二頁
    ，其中第九頁與第十頁係重複）、甲○○支票帳戶存款往來明細表（見偵卷第二
    十三至二十六頁）、華南商業銀行甲○○支票帳戶之開戶資料及支票存款票據退
    票記錄查詢單（見偵卷第四十三至四十七頁）、被告購買台北縣五股鄉○○段洲
    子小段第二三二之六地號土地之不動產買賣契約書（見偵卷第八十四至八十九頁
    ）、紅寶石公司營運計畫書（八十八年八月）、紅寶石公司新任董、監事股東名
    冊（董事長為甲○○）、台東酒廠建廠計畫書（八十九年七月）、台東酒廠新建
    工程專案計畫書（八十九年十月）等影本資料（見外放之附件三）附卷可證。
  (二)被告所交付予告訴人紅寶石公司營運計劃書、台東酒廠建廠計劃書，分別將證人
    甲○○列為董事長出資持股百分之五十五、台元私人代表，並虛列證人吳清吉等
    人為擬投資者，有前揭紅寶石公司營運計畫書中所附紅寶石公司新任董、監事股
    東名冊、台東酒廠建廠計畫書中所附（八十九年七月）、台東酒廠新建工程專案
    計畫書（八十九年十月）等影本資料（見外放之附件三）附卷可證，並經證人吳
    清吉、甲○○證述無訛（見偵卷第三十七至三十九頁、第七十一頁、第五至九頁
    、第七十二至七十四頁、本院九十二年四月十八日訊問筆錄第四至五頁），而關
    於紅寶石公司、台東酒廠二項投資計劃，均僅止於研議階段，嗣均不了了之等情
    ，亦經證人甲○○證述翔實。被告竟在營運計劃書、建廠計劃書中逕將證人甲○○列為已出資、擬投資之人，其所製作之營運計劃書、建廠計劃書顯然不實而使
    人陷於錯誤。
  (三)而被告以他人名義投資購買公告地價二億餘元之五股鄉土地一節，固有不動產買
    賣契約書、匯款申請書、收據、匯款收執聯、土地登記謄本等附卷可稽（見偵卷
    第一二０至一四一頁），然因該土地上之違建物無法處理且土地遲遲無法過戶，
    被告及其所屬之日日春公司於八十八年、八十九年間已面臨資金周轉不靈等情，
    業據被告於偵訊中供述在卷（見偵卷第七十九頁），而被告係因為培養票信而取
    得證人甲○○之支票使用，然被告本身既無資金，而均是以證人甲○○之支票向
    告訴人調借鉅額款項，顯已超出當初與證人甲○○所言明培養票信之目的，況被
    告於偵訊中已供稱向告訴人所借得之款項，除一部分用來支付向告訴人借款之利
    息外（以債養債），其他用來償還上述購買台北縣五股鄉土地之資金、利息及日
    日春公司本身之債務等語（見偵卷第十六頁），而被告向告訴人所借得如附表一
    所示之六千九百四十萬元，除了利息、佣金（即表上「另加給付」部分）有如期
    支付外，本金大部分均是到期後即延期，有乙○○往來帳一份、借款支付明細表
    四份附卷足憑（見本案卷內刑事辯護(一)狀所附，其中二千六百六十萬元借款支付
    明細表中第二頁所載三百二十五萬六千元之利息、一百四十九萬四千元之佣金均
    是簽發支票，惟屆期前係另簽發支票換回，並未獲兌現，故該三百二十五萬六千
    元之利息、一百四十九萬四千元之佣金應予剔除），且被告所支付予告訴人之款
    項均是來自告訴人所借予者，顯見被告本身確已無償債能力，其以不實之營運計
    劃書、建廠計劃書及甲○○之支票擔保、高利引誘告訴人借款，告訴人並非至愚
    之人，若非遭被告施用詐術致誤信證人甲○○有與被告合夥投資、被告確有還款
    之資力，當不會僅因高利即出借款項致鉅額本金不顧之理，是被告之辯解不足採
    信，本件事證明確，被告犯行洵堪認定，應依法論科。
三、核被告所為係犯刑法第三百三十九條第一項之詐欺取財罪。被告多次犯行，時間
    緊接，手段相同，觸犯構成要件相同之罪名，顯係基於概括犯意為之，應論以連
    續犯，並加重其刑。爰審酌被告曾有違反票據法而判刑執行之前科，素行不佳，
    此次復以他人之支票詐騙告訴人，次數多達二十一次，金額高達六千九百四十萬
    元，期間雖有清償部分本金，但扣除其所支付之利息、佣金後，仍有四千餘萬元
    未清償，所生損害非輕，坦承借款，否認犯意，態度難謂良好，告訴人圖取被告
    高利亦不足取等一切情狀，量處如主文所示之刑，以資懲儆。
四、不另為無罪諭知部分：
  (一)公訴人另以被告係施用詐術而自證人甲○○處取得支票獲有使用甲○○之信用簽
    發支票調度資金之不法利益，而認為被告此部分亦涉有詐欺得利罪嫌云云。訊據
    被告固不否認曾以培養證人甲○○債信為由自證人甲○○處取得支票，並簽發證
    人甲○○之支票向告訴人乙○○借款，然堅詞否認有何詐騙證人甲○○之犯行，
    辯稱：當初是要找甲○○一起買紅寶石公司，說好由甲○○擔任負責人，並欲向
    銀行貸款，然銀行表示甲○○債信不足，無法貸到想要的額度，所以說好由甲○○申請支票交伊簽發使用以便培養債信等語。經查：證人甲○○於本院結證稱：
    「曾因紅寶石貸款之事與被告之太太一起至臺北銀行南門分行找銀行的人，但是
    貸款的事情並無下文；亦有因辦理紅寶石貸款之事到華南銀行敦化分行，但後來
    沒有談成，所以過了一陣子再改去開支票帳戶；到銀行詢問紅寶石貸款之事時有
    拿紅寶石的土地、資金等資料給銀行看」（見本院九十二年四月十八日訊問筆錄
    第七頁），而證人係八十八年六月三十日至華南銀行敦化分行開立支票帳戶並於
    當天領用支票，有支票帳戶之開戶資料附卷（見偵卷第四十四至四十六頁），證
    人甲○○亦不否認曾跟被告與紅寶石公司人員洽談購買紅寶石公司之事，及至台
    東縣池上鄉察看廠房，是並無證據證明被告於取得甲○○支票時有施用詐術，至
    被告以甲○○支票向告訴人借款之時間係在八十八年九月間，距被告取得支票之
    時間已有三個月之久，雖被告係持甲○○之支票向告訴人詐借款項，然尚不得以
    此認定被告取得支票時係有為自己不法之利益可言，是此部分尚不成立詐欺得利
    罪，惟公訴人認此部分與前揭論罪科刑部分有連續犯之裁判上一罪關係，爰不另
    為無罪之諭知。
  (二)公訴人另以被告尚有向告訴人詐借得如附表二所示款項，而認為被告此部分亦涉
    有詐欺取財罪嫌云云。訊據被告固不否認告訴人曾將如附表二所示款項匯至伊帳
    戶內，然查：告訴人於偵查中已明確指稱係陸續借被告六千八百四十萬元（見九
    十年度發查字一二七號卷所附之刑事告訴狀），且於本院調查時明白供述曾有幾
    次臨時跟被告調借現金等語（見本院九十二年八月二十九日訊問筆錄第四頁），
    參以被告所提出之借款支付明細表四份（見本案卷內刑事辯護(一)狀所附），均未
提及附表二所示款項如何支付利息、佣金，而告訴人出借款項予被告均有收取利
    息並以甲○○支票為擔保，顯見如附表二所述各筆款項係告訴人向被告所調借，
    並非被告所詐借而得之款項，是此部分被告即無成立詐欺取財罪之可能，惟此部
    分公訴人亦認與前揭論罪科刑部分有連續犯之裁判上一罪關係，是不另為無罪之
    諭知，附此敘明。
五、據上論斷，應依刑事訴訟法第二百九十九條第一項前段，刑法第五十六條、第三
    百三十九條第一項，罰金罰鍰提高標準條例第一條前段，判決如主文。
本案經檢察官鍾曉亞到庭執行職務。
中      華      民      國    九十二    年      九      月     十五     日
                              臺灣新竹地方法院刑事第三庭
                                      法    官  黃美盈
如不服本判決，應於判決送達後十日內向本院提出上訴狀（應附繕本），上訴於臺灣
高等法院。
右正本證明與原本無異。
                                      書 記 官  吳尚文
中      華      民      國    九十二    年      九      月     十八     日
刑法第三百三十九條（普通詐欺罪）
意圖為自己或第三人不法之所有，以詐術使人將本人或第三人之物交付者，處五年以
下有期徒刑、拘役或科或併科一千元以下罰金。
以前項方法得財產上不法之利益或使第三人得之者，亦同。
前二項之未遂犯罰之。
附表一：（丙○○向乙○○詐得借款之時間、金額）
┌───┬──────────┬─────────────────────┐
│編號  │乙○○借款時間、金額│丙○○償還時間、金額、方式                │
│      │（均以匯款方式）    │                                          │
├───┼──────────┼─────────────────────┤
│一    │88.9.6、400萬元     │(1)88.12.15面額150萬元支票兌現以償還本金。 │
│      │                    │(2)另外，利息及佣金共100萬元係連同250萬元本│
│      │                    │金簽發面額350萬元、89.2.28到期之支票，期前│
│      │                    │連同編號二、三所示借款及利息、佣金改簽發三│
│      │                    │張面額各為469.1萬元、89.2.28到期之支票，並│
│      │                    │收回該350萬元之支票。嗣該三張支票到期獲曾 │
│      │                    │家煋同意展期而收回，改另簽發三張面額各為48│
│      │                    │5.1萬元、89.3.30到期之支票。              │
├───┼──────────┼─────────────────────┤
│二    │88.10.20、670萬元   │(1)88.10.30匯款償還本金15萬元。            │
│      │                    │(2)89.1.7匯款償還本金100萬元。             │
│三    │88.10.25、330萬元   │(3)編號二、三所示二筆借款連同利息、佣金及編│
│      │                    │號一所示350萬元改簽發三張面額各為469.1萬元│
│      │                    │、89.2.28到期之支票。嗣該三張支票到期獲曾 │
│      │                    │家煋同意展期而收回，改另簽發三張面額各為48│
│      │                    │5.1萬元、89.3.30到期之支票。              │
├───┼──────────┼─────────────────────┤
│四    │89.1.26、200萬元    │(1)編號四、五所示二筆借款加計利息及佣金後簽│
│五    │89.1.26、100萬元    │發面額330萬元、89.3.26到期支票一張。      │
├───┼──────────┼─────────────────────┤
│六    │89.1.28、350萬元    │(1)編號六、七所示二筆借款加計利息及佣金後簽│
│七    │89.1.29、50萬元     │發面額439萬元、89.3.10到期支票一張。      │
│      │                    │(2)嗣於89.3.10匯款償還本金200萬元，收回前揭│
│      │                    │439萬元之支票，改簽發面額260萬元、89.3.30 │
│      │                    │到期支票一張。                            │
├───┼──────────┼─────────────────────┤
│八    │89.2.17、295萬元    │本金加計利息及佣金後簽發面額325萬元、89.3.│
│      │                    │30到期支票一張。                          │
├───┼──────────┼─────────────────────┤
│九    │89.2.22、255萬元    │本金加計利息及佣金後簽發面額257.3萬元、89.│
│      │                    │3.30到期支票一張。                        │
├───┴──────────┴─────────────────────┤
│(1)前揭89.3.26、89.3.30到期之七張支票總計金額2645.6萬元，嗣屆期限前再獲曾│
│家煋展期而收回，加計佣金14.94萬元，改簽發面額2660萬元、90.6.24到期之支票│
│一張（嗣未兌現）。                                                      │
│(2)並簽發自89.4.26起至89.12.26每月一張、面額除第一張為79.2萬元外，後續八 │
│張均為87.78萬元之支票以支付利息，該九張利息支票屆期均有兌現。           │
├───┬──────────┬─────────────────────┤
│十    │89.3.30、550萬元    │(1)89.4.30面額35萬元支票兌現以支付佣金35萬 │
│十一  │89.3.30、250萬元    │元。                                      │
│      │                    │(2)89.4.29面額28.8萬元支票兌現以支付編號十 │
│      │                    │、十一所示二筆借款合計之利息28.8萬元。    │
├───┼──────────┼─────────────────────┤
│十二  │89.4.10、500萬元    │(1)89.4.29面額17.4萬元支票兌現以支付編號十 │
│十三  │89.4.11、200萬元    │二、十三所示二筆借款合計之利息17.4萬元。  │
├───┴──────────┴─────────────────────┤
│(1)編號十至十三所示四筆借款總計1500萬元，簽發面額1500萬元、90.6.28到期之 │
│支票一張（嗣未兌現）。                                                  │
│(2)另外並簽發自89.5.30起至90.6.28每月一張、面額均為54萬元之支票以支付利息│
│，前八個月（即至89.12.30止）之利息支票屆期均有兌現，其後六張均未兌現。  │
├───┬──────────┬─────────────────────┤
│十四  │89.5.5、300萬元     │(1)89.6.30面額10萬元支票兌現以支付佣金10萬 │
│十五  │89.5.17、400萬元    │元。                                      │
│      │                    │(2)編號十四、十五所示二筆借款總計700萬元， │
│      │                    │簽發面額700萬元、89.11.17到期支票一張。   │
│      │                    │(3)另外並簽發自89.6.17起至89.11.17每月一張 │
│      │                    │、面額除第一張為31.2萬元外，後續五張均為25│
│      │                    │.2萬元之支票以支付利息，該六張利息支票屆期│
│      │                    │均有兌現。                                │
├───┼──────────┼─────────────────────┤
│十六  │89.5.19、100萬元    │(1)編號十六、十七所示二筆借款總計300萬元， │
│十七  │89.5.23、200萬元    │簽發面額300萬元支票一張。                 │
│      │                    │(2)另外並簽發自89.6.23起至89.11.23每月一張 │
│      │                    │、面額除第一張為12萬元外，後續五張均為10.8│
│      │                    │萬元之支票以支付利息，該六張利息支票屆期均│
│      │                    │有兌現。                                  │
├───┼──────────┼─────────────────────┤
│      │89.8.19、250萬元    │(1)89.9.30匯款十四萬元以支付、利息13.5萬元 │
│      │                    │、佣金0.5萬元。                           │
├───┼──────────┼─────────────────────┤
│十九  │89.10.7、140萬元    │(1)89.11.17面額31.536萬元支票兌現以支付編號│
│      │                    │十八及十九所示二筆借款合計至89.11.17之利息│
│      │    │31.536萬元（支票）                        │
├───┼──────────┼─────────────────────┤
│二十  │89.10.7、200萬元    │                                          │
├───┴──────────┴─────────────────────┤
│(1)編號十四至二十所示七筆借款合計1590萬元，簽發面額1590萬元、90.6.16到期 │
│支票一張（嗣未兌現）。                                                  │
│(2)另外並簽發自89.12.17起至90.6.16每月一張、面額均為57.24萬元之七張支票以│
│支付利息，除前二張利息支票屆期（即90.1.17以前）均有兌現外，其後五張均未 │
│兌現。                                                                  │
├───┬──────────┬─────────────────────┤
│二十一│89.11.10、1200萬元  │(1)90.1.4匯款120萬元以清償本金120萬元。    │
│      │                    │(2)89.12.10面額39.6萬元支票兌現以支付利息39│
│      │                    │.6萬元。                                  │
│      │                    │(3)90.1.10面額39.6萬元支票兌現以支付利息39.│
│      │                    │6萬元。                                   │
├───┴──────────┴─────────────────────┤
│總計編號一至二十一，丙○○向乙○○詐得6940萬元，償還本金585萬元、支付利 │
│息1642.356萬元、佣金45.5萬元，尚欠6355萬元，扣除乙○○所取得之利息、佣金│
│，乙○○仍受有4667.144萬元之損害。                                      │
└────────────────────────────────────┘
附表二：（乙○○所匯款項係償還向丙○○所借款）
┌──┬──────────┬──────────┬───────────┐
│編號│丙○○匯款借予乙○○│乙○○匯款還予丙○○│備                  註│
│    │之時間、金額        │之時間、金額        │                      │
├──┼──────────┼──────────┼───────────┤
│一  │89.3.1、150萬元     │89.3.2、150萬元     │                      │
├──┼──────────┼──────────┼───────────┤
│二  │89.6.3、300萬元     │89.6.1、100萬元     │                      │
│    │                    │89.6.12、200萬元    │                      │
├──┼──────────┼──────────┼───────────┤
│三  │89.7.6、300萬元     │89.7.7、300萬元     │                      │
├──┼──────────┼──────────┼───────────┤
│四  │89.8.7、100萬元     │89.8.8、100萬元     │                      │
├──┼──────────┼──────────┼───────────┤
│五  │89.8.28、80萬元     │89.9.20、400萬元    │                      │
│    │89.9.4、320萬元     │                    │                      │
├──┼──────────┼──────────┼───────────┤
│六  │89.10.11、300萬元   │89.10.26、100萬元   │                      │
│    │                    │89.10.30、200萬元   │                      │
├──┼──────────┼──────────┼───────────┤
│七  │89.11.17、70萬元    │89.11.24、401.2萬元 │                      │
│    │89.11.21、400萬元   │89.12.8、256萬元    │                      │
│    │89.11.29、400萬元   │89.12.15、120萬元   │                      │
│    │                    │89.12.22、100萬元   │                      │
└──┴──────────┴──────────┴───────────┘


司法院資訊處製作；財團法人民間司法改革基金會備份。
